臺灣高等法院刑事裁定
111年度聲字第2376號
聲  請  人  臺灣高等檢察署檢察官
受  刑  人  李渝傑



上列聲請人因受刑人數罪併罰有二裁判以上，聲請定其應執行之
刑（聲請案號：111年度執聲字第1121號），本院裁定如下：
    主  文
甲○○犯如附表所示各罪所處之刑，應執行有期徒刑拾捌年。
    理  由
一、聲請意旨略以：受刑人甲○○（下稱受刑人）因犯妨害自由等
    數罪，先後經判決確定如附表所示（檢察官聲請書誤載及記
    載未完足部分，均經本院更正、補充如本裁定附表所示），
    應依刑法第50條第1項1款、第2項、第53條、第51條第5款規
    定，定其應執行之刑，爰依刑事訴訟法第477條第1項規定聲
    請裁定等語。
二、經查：
　㈠受刑人犯如附表所示各罪，先後經法院分別判處如附表所示
    之刑，均經確定在案，且受刑人所犯如附表所示各罪，其犯
    罪時間均在附表編號1之罪於民國109年4月28日判決確定之
    前，本院係犯罪事實最後判決之法院，有卷附受刑人之前案
    紀錄表及如附表所示各該刑事裁判在卷可稽。又其中雖兼有
    得易科罰金及不得易科罰金之刑，但受刑人已請求檢察官聲
    請合併定刑，有卷附「臺灣桃園地方檢察署依102年1月23日
    修正之刑法第50條調查受刑人是否聲請定執行刑調查表」可
    參（見本院卷第17頁），則檢察官向本院聲請定其應執行之
    刑，於法有據。
　㈡審酌受刑人就附表編號1所犯之受禁止出國處分而出國罪係於
    詐欺案件審理中，所為違反法院限制出境處分之行為，顯然
    漠視法院依法所為強制處分之效力；而如附表編號2、5、8
    、9所示之三人以上共同冒用公務員名義詐欺取財及三人以
    上共同詐欺取財罪（均含部分未遂），雖均屬侵害財產法益
    之罪，犯罪性質相同，惟被害人各異，各罪仍具獨立性且所
    為犯行非少、詐騙金額甚鉅，並冒用從事司法實務之公務員
    名義而損害司法機關之公信力，可見其無視法紀，一再從事
    詐欺取財犯罪，呈現之犯罪惡性較高；又如附表編號3所示
    之販賣第三級毒品共12罪，其造成毒品擴散、侵害社會法益
    之效應非輕；又如附表編號4、6、7、10所示之妨害自由及
    妨害公務等罪，分屬侵害個人及國家法益之罪，各犯行間具
    獨立性且均以強暴手段為之，侵害法益之效應大，綜合評價
    上開各罪間之關係、侵害法益之效應，及受刑人犯罪型態多
    樣所呈現之惡性，應酌定相當之刑期，始足以發揮刑罰嚇阻
    犯罪之功能及達矯治教化之必要程度；兼衡如附表編號1至8
    及編號9所示罪刑，曾經合併定刑有期徒刑15年10月、2年10
    月所形成之內部界限，及受刑人現年24歲之日後復歸社會更
    生暨其關於本件定刑之意見（見本院卷第235頁）等一切情
    狀，乃酌定其應執行之刑如主文所示。
三、依刑事訴訟法第477條第1項，刑法第50條第1項前段、第51
    條第5款、第53條、第50條第2項，裁定如主文。
中　　華　　民　　國　　111　年　　8　　月　 　 3   　日
                  刑事第二十二庭審判長法　官  王美玲
                                      法　官  葉韋廷
                                      法　官  陳銘壎
以上正本證明與原本無異。
如不服本裁定，應於收受送達後五日內向本院提出抗告狀。
                                      書記官  吳思葦
中　　華　　民　　國　　111　年　　8　　月　 　 3   　日
附表：受刑人甲○○定應執行刑案件一覽表
編            號  1 2 3 罪            名  受禁止出國處分而出國 三人以上共同冒用公務員名義詐欺取財 販賣第三級毒品 宣     告     刑  有期徒刑5月，如易科罰金，以新臺幣（下同）1千元折算1日 有期徒刑2年 各有期徒刑1年9月，共12罪 犯罪日期（民國）  106年7月間某日 105年10月24日、105年10月25日 ①105年4月24日 ②105年4月12日 ③105年5月13日 ④105年4月28日 ⑤105年2月3日 ⑥105年5月2日 ⑦105年2月29日 ⑧105年3月8日 ⑨105年5月13日 ⑩105年5月15日 ⑪105年2月5日 ⑫105年2月25日 偵  查 機    關 福建金門地方檢察署 臺灣高雄地方檢察署 臺灣桃園地方檢察署  案    號 109年度偵字第125號 106年度少連偵字第168、106年度偵字第8108、10828號 105年度偵字第12535、13191號 最  後  事實審 法    院 福建金門地方法院 臺灣高雄地方法院 臺灣桃園地方法院  案    號 109年度城簡字第49號 107年度訴字第703號 109年度訴緝字第32號  判決日期 109年3月26日 109年4月28日 109年6月29日 確  定    判  決 法    院 福建金門地方法院 臺灣高雄地方法院 臺灣桃園地方法院  案    號 109年度城簡字第49號 107年度訴字第703號 109年度訴緝字第32號  判    決 確定日期 109年4月28日 109年6月3日 109年7月28日 備            註  1.金門地檢署109年度執字第168號 2.編號1至8所示之罪刑，曾經臺灣新北地方法院以110年度聲字第1263號裁定合併定刑有期徒刑15年10月。  1.高雄地檢署109年度執字第6307號 2.編號1至8所示之罪刑，曾經臺灣新北地方法院以110年度聲字第1263號裁定合併定刑有期徒刑15年10月。  1.桃園地檢署109年度執字第12971號 2.上開罪刑曾經原判決定刑有期徒刑3年8月。 3.編號1至8所示之罪刑，曾經臺灣新北地方法院以110年度聲字第1263號裁定合併定刑有期徒刑15年10月。 

編            號  4 5 6 罪            名  剝奪他人行動自由 1.三人以上共同詐欺取   財（即下述①至⑨9罪） 2.三人以上共同冒用政府機關及公務員名義詐欺取財（即下述⑩、⑪2罪） 3.三人以上共同冒用政府機關及公務員名義詐欺取財未遂（即下述⑫之罪）　 剝奪他人行動自由 宣     告     刑  有期徒刑5月，如易科罰金，以1千元折算1日 ①有期徒刑2年8月 ②有期徒刑1年6月 ③有期徒刑2年4月 ④有期徒刑1年4月 ⑤有期徒刑1年6月 ⑥有期徒刑2年 ⑦有期徒刑1年6月 ⑧有期徒刑2年 ⑨有期徒刑2年8月 ⑩有期徒刑2年10月 ⑪有期徒刑2年 ⑫有期徒刑10月　 有期徒刑6月，如易科罰金，以1千元折算1日 犯罪日期（民國）  105年2月11日 ①105年11月10日 ②105年11月15日 ③105年11月15日 ④105年11月15日 ⑤105年11月16日 ⑥105年11月16日　 ⑦105年12月6日　　 ⑧105年12月13日 ⑨105年11月11日 ⑩105年11月10日 ⑪105年11月17日 ⑫105年11月17日 105年12月9日 偵  查 機    關 臺灣桃園地方檢察署 臺灣桃園地方檢察署 臺灣桃園地方檢察署  案    號 106年度偵字第2361號 105年度少連偵字第260、281、106年度少連偵字第32號、106年度偵字第2193、4966、4967號 106年度偵字第4193號 最  後  事實審 法    院 臺灣桃園地方法院 臺灣桃園地方法院 臺灣桃園地方法院  案    號 109年度審訴緝字第27號 109年度訴緝字第29號 109年度審訴緝字第28號  判決日期 109年6月29日 109年7月3日 109年6月29日 確  定    判  決 法    院 臺灣桃園地方法院 臺灣桃園地方法院 臺灣桃園地方法院  案    號 109年度審訴緝字第27號 109年度訴緝字第29號 109年度審訴緝字第28號  判    決 確定日期 109年8月4日 109年8月11日 109年8月4日 備            註  1.桃園地檢署109年度執字第13364號 2.編號1至8所示之罪刑，曾經臺灣新北地方法院以110年度聲字第1263號裁定合併定刑有期徒刑15年10月。  1.桃園地檢署109年度執字第11983號 2.上開罪刑曾經原判決定刑有期徒刑6年11月。 3.編號1至8所示之罪刑，曾經臺灣新北地方法院以110年度聲字第1263號裁定合併定刑有期徒刑15年10月。 1.桃園地檢署109年度執字第14356號 2.編號1至8所示之罪刑，曾經臺灣新北地方法院以110年度聲字第1263號裁定合併定刑有期徒刑15年10月。  

編            號  7 8 9 罪            名  妨害公務執行 1.三人以上共同詐欺取 財，共5罪(下述①、②、④、⑤、⑥) 2.三人以上共同詐欺取財未遂1罪(下述③) 1.三人以上共同冒用政   府機關及公務員名義   詐欺取財，共4罪(下   述①、②、④、⑥） 2.三人以上共同詐欺取   財，共2罪(下述③、⑤) 3.三人以上共同詐欺取   財1罪(下述⑦) 宣     告     刑  有期徒刑3月，如易科罰金，以1千元折算1日 ①有期徒刑1年6月 ②有期徒刑1年8月 ③有期徒刑1年 ④有期徒刑1年10月 ⑤有期徒刑1年4月 ⑥有期徒刑1年6月 ①有期徒刑1年4月 ②有期徒刑1年4月 ③有期徒刑1年3月 ④有期徒刑1年4月 ⑤有期徒刑1年3月 ⑥有期徒刑1年4月 ⑦有期徒刑9月 犯罪日期（民國）  106年6月13日 ①105年11月30日 ②105年12月5日 ③105年12月8日 ④105年12月12日 ⑤105年12月13日 ⑥105年12月13日 ①105年10月26日 ②105年10月27日 ③105年12月14日 ④105年10月14日 ⑤105年12月5日 ⑥105年10月18日 ⑦105年10月25日 偵  查 機    關 臺灣桃園地方檢察署 臺灣新北地方檢察署 臺灣桃園地方檢察署  案    號 106年度偵字第15821號 新北地檢署105年度偵字第37279號、106少連偵字第189號、花檢地檢署106少連偵字第15號、苗栗地檢署109少連偵緝字第4號 109年度少連偵緝字第7、9、10、11、12號、107年度少連偵緝字第7號 最  後  事實審 法    院 臺灣桃園地方法院 臺灣新北地方法院 臺灣高等法院  案    號 109年度審簡字第389號 109年度訴緝字第49號 111年度上訴字第633號  判決日期 109年7月9日 109年9月15日 111年4月29日 確  定    判  決 法    院 臺灣桃園地方法院 臺灣新北地方法院 臺灣高等法院  案    號 109年度審簡字第389號 109年度訴緝字第49號 111年度上訴字第633號  判    決 確定日期 109年8月12日 109年10月20日 111年6月1日 備            註  1.桃園地檢署109年度執字第14815號 2.編號1至8所示之罪刑，曾經臺灣新北地方法院以110年度聲字第1263號裁定合併定刑有期徒刑15年10月。  1.新北地檢署109年度執字第14286號 2.上開罪刑曾經原判決定刑有期徒刑2年6月。 3.編號1至8所示之罪刑，曾經臺灣新北地方法院以110年度聲字第1263號裁定合併定刑有期徒刑15年10月。 1.桃園地檢署111年度執字第6837號 2.上開罪刑曾經原判決定刑有期徒刑2年10月。  

編            號  10 （以下空白） （以下空白） 罪            名  剝奪他人行動自由   宣     告     刑  有期徒刑6月，如易科罰金，以1千元折算1日   犯罪日期（民國）  105年10月28日   偵  查 機    關 臺灣桃園地方檢察署    案    號 109年度少連偵緝字第7、9、10、11、12號、107年度少連偵緝字第7號   最  後  事實審 法    院 臺灣高等法院    案    號 111年度上訴字第633號    判決日期 111年4月29日   確  定    判  決 法    院 臺灣高等法院    案    號 111年度上訴字第633號    判    決 確定日期 111年6月1日   備            註  桃園地檢署111年度執 字第6838號